【裁判字號】    99,重抗,1
【裁判日期】    990119
【裁判案由】    聲明異議
【裁判全文】
臺灣高等法院臺南分院民事裁定  99年度重抗字第1號
抗  告  人  中華工程股份有限公司
法定代理人  乙○○
代  理  人  林峻立  律師
相  對  人  南部科學工業園區管理局
法定代理人  甲○○
上列抗告人因與相對人等間強制執行聲明異議事件，對於中華民
國98年9月11日臺灣臺南地方法院所為裁定提起抗告，本院裁定
如下：
    主  文
原裁定廢棄，發回台灣台南地方法院。
    理  由
一、按「強制執行應依執行名義為之」，強制執行法第4條定有
    明文；又「判決之執行，應依主文所表示，主文不明時，始
    得參照理由加以解釋。」，並有最高法院18年抗字第241號
    判例可資參照。
二、抗告意旨略以：(一)抗告人所提民國（下同）97年9月5日履約
    爭議調解申請書之請求事項「相對人應給付抗告人新台幣（
    下同）壹仟零捌拾玖萬伍仟伍佰陸拾捌元整（含稅），及自
    本調解申請書繕本送達他造當事人之翌日起至清償日止，按
    年息百分之5計算之利息。」，已明確載明請求之金額。且
    調解成立書並記載抗告人「基於調解目的，同意捨棄利息之
    請求」，應認調解業經成立，雙方既已成立調解，調解金額
    應已確定。(二)依行政院公共工程委員會調解書第三項結論：
    「綜上所述，…故機關給付申請人該項費用，應符公允；他
    造當事人不給付申請人依約履行之工作費用，難謂有據。準
    此，雙方同意本會建議由他造當事人依契約相關約定執行與
    計價。」，並無不明確之情事。(三)如原審法院認上開調解書
    並不明確，亦應向行政院公共工程委員會調閱上開調解卷宗
    ，或向行政院公共工程委員會函詢，或訂定期日通知抗告人
    到場說明，率爾駁回抗告人強制執行之聲請，殊嫌速斷，為
    此請求廢棄原裁定等語。
三、原裁定意旨略以：抗告人以行政院公共工程委員會採購申訴
    審議委員98年3月27日審議通過之調0000000號履約爭議調解
    成立書正本，聲請執行相對人於1089萬5568元範圍內對於第
    三人台灣銀行股份有限公司台南科學園區分公司之存款債權
    。依政府採購法第85條之1第1項第1款、第3項及民事訴訟法
    第380條第1項、第416條第1項規定，行政院公共工程委員會
    採購申訴審議委員會調解成立之履約爭議書具有與確定判決
    同一效力，得作為強制執行法第4條之執行名義，抗告人以
    上開調解成立書聲請強制執行，於法固無不合。惟上開調00
    00000號履約爭議調解成立書之成立內容為：「雙方同意本
    會建議由他造當事人（即相對人）依契約相關約定執行與計
    價」，亦即執行內容為相對人應依雙方原訂之「南科高雄園
    區銜接中山高速公路聯絡道工程（第1標）」、「南科高雄
    園區銜接中山高速公路聯絡道工程（第2標）」契約規定執
    行計價，而相對人於98年8月27日民事聲明異議狀內已說明
    系爭工程刻正進行相關估驗程序中，則相對人依約應給付聲
    請人之工程款尚待釐清確認，尚非抗告人陳稱之執行金額為
    聲請1089萬5568元云云。本件執行內容所載之給付範圍既未
    確定，衡諸最高法院51年台抗字第219號判例意旨，執行名
    義尚未成立，應駁回抗告人強制執行之聲請，並撤銷已為之
    執行處分等語。
四、經查，依行政院公共工程委員會98年3月2日制作之調解成立
    書（調字第0000000號）所示，雙方就「施工中路權外魚池
    影響補償費，確已列為抗告人依約應辦理事項之對價，按其
    性質應為政府採購之對價給付行為」、「機關給付申請人該
    項費用，應符公允」、「他造當事人不給付申請人依約履行
    之工作費用，難謂有據」等事項業已達成一致之協議。至於
    調解成立之結論「雙方同意本會建議由他造當事人依契約相
    關約定執行與計價」、「抗告人同意捨棄利息之請求」，固
    無記載調解成立後相對人應給付抗告人之金額，惟依調解成
    立書所載之「兩造爭議經過」、「兩造之陳述」及「調解成
    立內容」所示，是否不能得知兩造已調解成立之金額，即為
    抗告人所申請調解之金額？原法院未予深究，遽認其執行名
    義所載給付金額無法確定，顯有未洽。倘原審法院仍認調解
    金額有所疑義，原審法院允宜函請行政院公共工程委員會查
    明，或調閱相關調解卷宗內容予以審核以資確認。抗告意旨
    指摘原審並未為上開之調查，率爾駁回抗告人強制執行之聲
    請係不當，非無理由，應由本院將原裁定廢棄，發回由台灣
    台南地方法院為妥適之處理。
結論：本件抗告有理由，依強制執行法第30條之1、民事訴訟法
第492條，裁定如主文。
中    華    民    國    99    年    1    月    19    日
                  民事第二庭    審判長法  官  陳光秀
                                      法  官  莊俊華
                                      法  官  曾平杉
上為正本係照原本作成。
本裁定除以適用法規顯有錯誤為理由外，不得再抗告。如提出再
抗告，應於收受送達後10日內委任律師為代理人向本院提出再抗
告狀（須附繕本），並繳納再抗告費新台幣1千元。
中    華    民    國    99    年    1    月    19    日
                                      書記官  葉秀珍
【附記】
民事訴訟法第495條之1第2項準用同法第466條之1第1、2項規定
：
(1)對於第二審判決上訴，上訴人應委任律師為訴訟代理人。但上
  訴人或其法定代理人具有律師資格者，不在此限。
(2)上訴人之配偶、三親等內之血親、二親等內之姻親，或上訴人
  為法人、中央或地方機關時，其所屬專任人員具有律師資格並
  經法院認為適當者，亦得為第三審訴訟代理人。
民事訴訟法第466條之2第1項：
  上訴人無資力委任訴訟代理人者，得依訴訟救助之規定，聲請
  第三審法院為之選任律師為其訴訟代理人。

司法院資訊處製作；財團法人民間司法改革基金會備份。
